臺灣彰化地方法院民事裁定           100年度司財管字第53號
聲  請  人  臺灣土地銀行股份有限公司
法定代理人  蘇樂明
代  理  人  陳清松
關  係  人  王志聰地政士
上列聲請人聲請為被繼承人江錦選任遺產管理人事件，本院裁定
如下：
    主  文
選任王志聰地政士為被繼承人江錦（男，民國13年5月4日出生，
民國98年10月1日死亡，身分證統一編號：Ｚ000000000號，生前
籍設臺灣省彰化縣社頭鄉山湖村2鄰鴻門巷11號之1）之遺產管理
人。
程序費用由被繼承人江錦之遺產負擔。
    理  由
一、本件聲請意旨略以：聲請人係被繼承人江錦之債權人，被繼
    承人於民國98年10月1日死亡，其全體繼承人均已拋棄繼承
    而無遺產管理人，致聲請人之債權無法行使，為保障權益，
    爰依民法第1178條第2項向法院聲請選任遺產管理人等語。
二、按：繼承開始時，繼承人之有無不明者，而無親屬會議或親
    屬會議未於法院所定六個月以上期限內選定遺產管理人者，
    利害關係人或檢察官，得聲請法院選任遺產管理人，此觀民
    法第1177條、1178條規定可知。
三、次按：先順序繼承人均拋棄其繼承權時，由次順序之繼承人
    繼承；其次順序繼承人有無不明或第四順序之繼承人均拋棄
    其繼承權者，準用關於無人承認繼承之規定，民法第1176條
    第6項定有明文。
四、查：聲請人主張之事實，業據提出被繼承人江錦之除戶戶籍
    謄本、繼承系統表、本院98年度司執字第39660號債權憑證
    影本、本院98年8月3日彰院賢98司執辛字第328號公告影本
    、本院家事法庭100年7月26日彰院賢家康98年度司繼406字
    第1000026518號函影本為證，並經本院依職權調取本院98年
    度司繼字第402號至第408號拋棄繼承卷宗，經核無訛，堪信
    屬實，且與上開規定並無違誤，故聲請人選任遺產管理人之
    聲請應予准許。
五、次查：聲請人欲執行之標的，為被繼承人所有之坐落臺灣省
    彰化縣社頭鄉○○○段81地號土地，而地政士不但具有地政
    相關專業知識，其行止亦受地政士法之規範。本院審酌聲請
    人所推薦之王志聰為專業地政士，具有擔任之意願，並提出
    臺南市地政士開業執照影本、臺南市地政士公會遺產管理人
    職前講習課程證書影本及同意書在卷可稽，由其擔任被繼承
    人之遺產管理人，應稱妥適，爰選任王志聰地政士為被繼承
    人之遺產管理人。
六、依非訟事件法第157條，爰裁定如主文。
七、如對本裁定抗告，須於裁定送達後10日之不變期間內，向本
    院提出抗告狀，並繳納抗告費新臺幣1,000元。
中    華    民    國   100    年    10    月    3     日
                  家事法庭      司法事務官  康景翔